【裁判字號】    97,上訴,5817
【裁判日期】    980112
【裁判案由】    毒品危害防制條例
【裁判全文】
臺灣高等法院刑事判決                97年度上訴字第5817號
上  訴  人
即  被  告  甲○○  原名莊宗.
                    （另案於臺灣臺北監獄臺北分監執行）
上列上訴人即被告因違反毒品危害防制條例案件，不服臺灣板橋
地方法院97年度訴字第4530號，中華民國97年10月31日第一審判
決（起訴案號：臺灣板橋地方法院檢察署97年度毒偵字第7824號
），提起上訴，本院判決如下：
    主  文
上訴駁回。
    理  由
一、依刑事訴訟法第350條、第361條、第362條、第367條規定，
    不服地方法院之第一審判決而上訴者，須提出上訴書狀，並
    應敘述具體理由，為上訴必備之程式；其所提出之書狀未敘
    述上訴理由，或僅曾以言詞陳述上訴理由者，均應於上訴期
    間屆滿後20日內補提理由書於第一審法院。第一審法院經形
    式審查，認逾期未補提上訴理由者，應定期間先命補正；逾
    期未補正者，為上訴不合法律上之程式，應以裁定駁回。倘
    已提出上訴理由，但所提非屬具體理由者，則由第二審法院
    以上訴不合法律上之程式，判決駁回。而所謂具體理由，必
    係依據卷內既有訴訟資料或提出新事證，指摘或表明第一審
    判決有何採證認事、用法或量刑等足以影響判決本旨之不當
    或違法，而構成應予撤銷之具體事由，始克當之（例如：依
    憑證據法則具體指出所採證據何以不具證據能力，或依憑卷
    證資料，明確指出所為證據證明力之判斷如何違背經驗、論
    理法則）；倘僅泛言原判決認定事實錯誤、違背法令、量刑
    失之過重或輕縱，而未依上揭意旨指出具體事由，或形式上
    雖已指出具體事由，然該事由縱使屬實，亦不足以認為原判
    決有何不當或違法者（例如：對不具有調查必要性之證據，
    法院未依聲請調查亦未說明理由，或援用證據不當，但除去
    該證據仍應為同一事實之認定），皆難謂係具體理由，俾與
    第二審上訴制度旨在請求第二審法院撤銷、變更第一審不當
    或違法之判決，以實現個案救濟之立法目的相契合，並節制
    濫行上訴（最高法院97年度台上字第892號刑事判決意旨參
    照）。
二、本件上訴人即被告甲○○於刑事上訴理由書狀內略稱「被告
    坦承犯行並配合調查，且被告係吸食第一級毒品海洛因，並
    無戕害他人，原審判處被告有期徒刑1年4月猶嫌過重，應依
    刑法第57條審酌之。被告雖不符合連續犯之犯意，但被告為
    警查獲之時間為97年8月2日、97年6月19日、97年5月27日，
    被告之犯行犯意係屬單純、單一之行為，並已連續舉動在同
    一時間、空間而犯之接續舉動行為，應符合接續犯之犯意，
    請撤銷原判決另為適法之判決」云云。然查，量刑輕重係屬
    事實審法院得依職權自由裁量之事項，本案原審已斟酌刑法
    第57條各款所列情狀而未逾越法定刑度，量處被告有期徒刑
    1年4月，堪稱妥適。又被告辯稱其吸食行為屬接續犯部分，
    惟被告並非依據卷內訴訟資料或提出新事證，指摘或表明第
    一審判決有何足以影響判決本旨之不當或違法，而構成應予
    撤銷之具體事由，僅泛稱其3次施用第一級毒品海洛因之犯
    行應屬接續犯云云，與刑事訴訟法第361條第2項所稱「具體
    理由」，尚非相當。揆諸上開說明，被告之上訴意旨應認違
    背刑事訴訟法第361條第2項「上訴書狀應敘述具體理由」之
    規定，依同法第367條前段規定，應以判決駁回上訴，並不
    經言詞辯論為之。
據上論斷，應依刑事訴訟法第367條前段、第372條，判決如主文
。
中    華    民    國    98    年    1    月    12     日
                  刑事第二十庭審判長法  官  楊貴雄
                                    法  官  高愈杰
                                    法  官  林銓正
以上正本證明與原本無異。
如不服本判決，應於收受送達後10日內向本院提出上訴書狀，其
未敘述上訴之理由者並得於提起上訴後10日內向本院補提理由書
（均須按他造當事人之人數附繕本）「切勿逕送上級法院」。
                                    書記官  陳玲憶
中    華    民    國    98    年    1     月    12    日


司法院資訊處製作；財團法人民間司法改革基金會備份。
